# 请教陈版关于代付运费的处理

提问人：lww19980225 时间：2021-01-17 15:39:53
背景：企业有外销业务 运费由买方承担，双方按外币协商好，先由企业进行垫付， 然后承运商按照当天汇率开具本位币发票给企业，后续买方再将外币支付给企业。
这家企业还未采用新收入准则，垫付时借销售费用运费，贷应收账款，收到钱时借记将该笔运费对应的账款，将收到的外币按当天汇率换算成本位币金额减去上面的账款金额冲减运费。我的看法是企业垫付的运费非企业承担，且合同赋予了企业收回这笔钱的权利，应该在支付时贷应收，支付金额与收到外币当天本位币金额差做公允价值变动损益或者汇兑损益（科目不确定）想问下大家的看法

回答人：chenyiwei
你的理解基本合理。在运费不构成收入组成部分的前提下（即，企业在代办运输方面仅为代理人），应将代垫运费确认为其他应收款，期末时和后续实际收回款项时确认汇兑损益。